sk-SK: Zdravie a krása > Starostlivosť o zdravie > Fitness a výživa > Chudnutie > Detoxikačné a čistiace prostriedky na chudnutie: Detoxikačné a čistiace náplasti; Detoxikačné a čistiace programy
zh-CN: 保健/美容/卫生/护理 > 医疗保健 > 营养品/保健品/减肥产品 > 减肥 > 减肥排毒和清肠产品: 排毒贴片; 排毒计划
de: Gesundheit & Schönheit > Gesundheitspflege > Fitness & Ernährung > Gewichtsabnahme > Detox- und Reinigungsprodukte zur Gewichtsabnahme: Detox- & Reinigungspflaster; Detox- & Reinigungsprogramme
pl: Zdrowie i uroda > Opieka zdrowotna > Zdrowy tryb życia i dieta > Odchudzanie > Produkty odchudzające do detoksu i oczyszczania: Plastry detoksykujące i oczyszczające; Programy detoksykujące i oczyszczające
it: Salute e bellezza > Salute > Fitness e alimentazione > Perdita di peso > Prodotti per la disintossicazione e la depurazione per perdere peso: Cerotti disintossicanti e detergenti; Programmi di disintossicazione e pulizia
vi: Sức khỏe và sắc đẹp > Chăm sóc sức khỏe > Thể hình thẩm mỹ & dinh dưỡng > Giảm cân > Sản phẩm thải độc và thanh lọc giảm cân: Miếng dán thải độc và làm sạch; Chương trình thải độc và làm sạch
sl-SI: Zdravje in lepota > Zdravje > Fitnes in prehrana > Izguba teže > Izdelki za razstrupljanje in čiščenje za izgubo teže: Obliži za detoksikacijo in čiščenje; Programi za detoksikacijo in čiščenje
ro-RO: Sănătate și frumusețe > Îngrijirea sănătății > Fitness și nutriție > Pierdere în greutate > Produse de detoxifiere pentru pierderea în greutate: Plasturi pentru detoxifiere și curățare; Programe de detoxifiere și curățare
nl: Gezondheid en persoonlijke verzorging > Gezondheidszorg > Fitness en voeding > Gewichtsverlies > Producten voor gewichtsverlies, detox en reiniging: Detox en reinigingspleisters; Detox en reinigingsprogramma's
ja: 美容・健康 > ヘルスケア > ダイエット・サプリメント > 減量 > 減量デトックス・クレンジング製品: デトックス・クレンズパッチ; デトックス・クレンズプログラム
el: Υγεία & ομορφιά > Φροντίδα υγείας > Fitness & διατροφή > Απώλεια βάρους > Προϊόντα αποτοξίνωσης & καθαρισμού για απώλεια βάρους: Επιθέματα αποτοξίνωσης; Προγράμματα αποτοξίνωσης
lt-LT: Sveikata ir grožis > Sveikatos priežiūra > Sveikatingumas ir mityba > Svorio metimas > Detoksikacijos ir valymo produktai svorio metimui: Detoksikacijos ir valymo pleistrai; Detoksikacijos ir valymo programos
da: Sundhed og skønhed > Sundhedspleje > Fitness og ernæring > Vægttab > Detox- og udrensningsprodukter til vægttab: Detox- og renseplastre; Detox- og renseprogrammer
fr: Santé et beauté > Santé > Fitness et nutrition > Gestion du poids > Produits détox et purifiants: Patchs détox et purifiants; Programmes détox et purifiants
fi: Terveys ja kauneus > Terveydenhoito > Fitness ja ravitsemus > Painonpudotus > Painonpudotuksen detox- ja puhdistustuotteet: Detox- ja puhdistuslaastari; Detox- ja puhdistusohjelma
bg-BG: Здраве и красота > Грижа за здравето > Фитнес и хранене > Отслабване > Продукти за детоксикация и пречистване: Пластири за детоксикация и пречистване; Програми за детоксикация и пречистване
sv: Skönhet och hälsa > Hälsovård > Fitness och näringslära > Viktminskning > Viktminskning Detox och reningsprodukter: Detox- och reningsplåster; Detox- och reningsprogram
es: Salud y belleza > Cuidado de la salud > Nutrición y actividad física > Pérdida de peso > Productos de desintoxicación y depuración para bajar de peso: Parches de desintoxicación y limpieza; Programas de desintoxicación y limpieza
pt-BR: Saúde e beleza > Cuidados com a saúde > Preparo físico e nutrição > Perda de peso > Produtos detox e de limpeza para perda de peso: Adesivos de desintoxicação e limpeza; Programas de desintoxicação e limpeza
ru: Красота и здоровье > Медицинские товары > Фитнес и питание > Снижение веса > Продукты для детоксикации, очищения организма и снижения веса: Детокс-пластыри и очищающие патчи; Программы детоксикации и очищения
en: Health & Beauty > Health Care > Fitness & Nutrition > Weight Loss > Weight Loss Detox & Cleanse Products: Detox & Cleanse Patches; Detox & Cleanse Programs
ko: 건강/미용 > 건강 관리 > 피트니스/건강 식품 > 체중 감량 > 체중 감량 디톡스 및 클렌즈 제품: 디톡스 및 클렌즈 패치; 디톡스 및 클렌즈 프로그램
cs: Zdraví a krása > Zdravotní péče > Fitness a výživa > Hubnutí > Detoxikační a čisticí přípravky na hubnutí: Detoxikační a čisticí náplasti; Detoxikační a čisticí programy
pt-PT: Saúde e beleza > Cuidados de saúde > Fitness e nutrição > Perda de peso > Produtos para perda de peso, desintoxicação e purificação: Adesivos detox e de limpeza; Programas detox e de limpeza
hr-HR: Zdravlje i ljepota > Briga za zdravlje > Fitnes i prehrana > Mršavljenje > Proizvodi za detoksikaciju i čišćenje za mršavljenje: Flasteri za detoks i čišćenje; Programi za detoks i čišćenje
hu: Egészség és szépség > Egészségügyi ellátás > Fitnesz és táplálkozás > Fogyás > Fogyást támogató méregtelenítő és tisztító termékek: Méregtelenítő tapaszok; Méregtelenítő programok
nb: Skjønnhet og helse > Helsestell > Trening og kosthold > Vekttap > Detox- og renseprodukter for vekttap: Detox og renseplaster; Detox og renseprogrammer
tr: Sağlık ve Güzellik > Sağlık Bakım > Fitness ve Sporcu Besinleri > Zayıflama > Zayıflatıcı Detoks ve Arınma Ürünleri: Detoks ve Temizleme Yamalar; Detoks ve Temizleme Programları
th: สุขภาพและความงาม > การดูแลสุขภาพ > สุขภาพและโภชนาการ > ลดน้ำหนัก > ผลิตภัณฑ์ดีท็อกซ์และล้างพิษลดน้ำหนัก: แผ่นแปะดีท็อกซ์และล้างสารพิษ; โปรแกรมดีท็อกซ์และล้างสารพิษ
zh-TW: 保健與美容 > 健康照護 > 健身與營養 > 減重 > 減重排毒與清潔用品: 排毒及清潔貼片; 排毒及清潔計劃